# 求助陈版主成本法核算的可供转为权益法核算长投的处理

提问人：p258374209 时间：2017-03-06 10:40:03
陈老师好，审计时见到的一个问题：原来对一家公司投资占比18.36%，划分为可供出售金融资产，由于没有活跃的市场，后续采用成本法对其计量，后来对其增资持股比例上升至25.68%，能对其施加重大影响因此划分为长期股权投资核算，采用权益法对其计量，请问转换成长投核算时，原持股比例的公允价值要怎么确认？需不需要用原持股比例计算所占增资前净资产的份额与原可供出售金融资产的账面价值比较差异计入当期投资收益？？

回答人：chenyiwei
原持有股权的公允价值一般可以参照本次增资价格按比例计算（但如果原先每股净资产低于 1 元，因而本次增资按 1 元/股增资的，就需要使用其他估值方法）。对原持有股权的公允价值与原投资成本之间的差额应确认为当期投资收益，这部分原持有股权以取得重大影响之日的公允价值作为后续权益法核算的成本基础。

提问人：p258374209 时间：2017-03-06 20:06:36
谢谢陈老师，主要是这家公司在这次增资以前净资产就是个负数，这个情况是不是您回答中提到的每股净资产低于 1 元，那这要怎么办呢

回答人：chenyiwei
假设增资交易整体上是公允的，则按 1 元/股增资后相对可获得较大的股权比例。建议按照增资款总额与增资前后享有被投资企业权益公允价值份额的差额比较，还是可以推算出每股公允价值的。